臺灣新竹地方法院刑事判決　　　　　　　 95年度訴字第412號
公　訴　人　臺灣新竹地方法院檢察署檢察官
被　　　告　丁○○
指定辯護人　本院公設辯護人丙○○
上列被告因強盜等案件，經檢察官提起公訴（95年度偵字第563
號），本院判決如下：
    主  文
丁○○共同連續攜帶兇器竊盜，處有期徒刑壹年貳月。扣案手電
筒壹支及螺絲起子壹把沒收之。
丁○○被訴準強盜部分無罪。
    事  實
一、丁○○基於意圖為自己不法所有之概括犯意，自民國95年1
    月14日起至95年1月17日止，於如附表編號1至4所示之時間
    及地點，或單獨或與「曾漢良」（音譯）之成年男子基於竊
    盜及毀損車窗玻璃之犯意聯絡，以如附表編號1至4所示之犯
    罪方式，竊取如附表編號1至4所示之被害人庚○○等4人所
    有之物得手，嗣95年1月17日晚上11時許，在新竹市○○路
    路旁為被害人壬○○並通知員警到場後查獲，並當場扣得其
    所有供竊盜所用之手電筒1支及螺絲起子1把。
二、案經被害人戊○○、壬○○訴由新竹市警察局第三分局報告
    臺灣新竹地方法院檢察署檢察官偵查起訴。
    理  由
壹、程序部分：
一、原起訴書僅論及丁○○與「曾漢良」共犯附表編號1部分之
    竊盜犯行，然經公訴人於96年1月26日審理中當庭擴張犯罪
    事實為，丁○○與「曾漢良」共犯附表編號1、3、4 等3部
    分竊盜犯行，是本院就此部分應並予審理。
二、公訴人原起訴並包括丁○○為防護贓物、脫免逮捕，竟當場
    推倒乙○○，並與壬○○發生扭打而施以強暴，致乙○○腰
    部受傷，壬○○右膝蓋受有傷害，認為被告另涉犯刑法第
    277條第1項之傷害罪，然此傷害乙○○及壬○○之犯罪事實
    業據公訴人當庭減縮起訴犯罪事實，即非本院審理範圍。
三、被害人庚○○、辛○○、己○○及戊○○於警詢中之陳述屬
    於被告以外之人於審判外之言詞陳述，然被告、辯護人於本
    院調查證據時，未於言詞辯論終結前聲明異議，則視為同意
    此部分引為證據。
四、辯護人主張被害人壬○○、乙○○於警詢中之陳述，無證據
    能力，按前開被害人2人於警詢中之陳述屬於被告以外之人
    於審判外之言詞陳述，依據刑事訴訟法第159條之規定無證
    據能力。
貳、實體部分：
甲、有罪部分：
一、訊據被告丁○○對於附表編號1至4所示之加重竊盜、竊盜及
    毀損等事實業據被告於警詢、偵訊中、本院95年6月16日準
    備程序及96年1月26日審理時坦承不諱，核與被害人庚○○
    、辛○○、己○○、戊○○於警詢中及壬○○於本院審理中
    證述相符，及證人乙○○及甲○○於審理中證述相符，此外
    ，有贓物認領保管單3紙及照片9張在卷可稽，另有扣案手電
    筒1把及螺絲起子1支可證，本件犯行已足認定。
二、查被告行為後，刑法業於94年2月2日修正公布，95年7月1日
    起施行，其中第56條關於連續犯之規定已刪除，並修正第2
    條、第33條、第55條及第74條等規定。按行為後法律有變更
    者，適用行為時之法律，但行為後之法律有利於行為人者，
    適用最有利於行為人之法律，修正後刑法第2條第1項定有明
    文。此條規定係規範行為後法律變更所生新舊法律比較適用
    之準據法，本身尚無新舊法比較之問題，於新法施行後，應
    一律適用新法第2條第1項之規定，為「從舊從輕」之比較，
    先予敘明。再按本次法律變更，比較時應就罪刑有關之共犯
    、未遂犯、想像競合犯、牽連犯、連續犯、結合犯，以及累
    犯加重、自首減輕暨其他法定加減原因（如身分加減）與加
    減例等一切情形，綜其全部罪刑之結果而為比較（最高法院
    95年5月23日95年度第8次刑庭會議決議參照）。經查：
（一）按被告行為後，刑法第354條於民國94年2月2日修正公布
      ，並自95年7月1日起施行。而刑法第354條之法定刑，法
      定刑得科銀元500元以下罰金，據修正後刑法施行法增訂
      第1條之1：「中華民國94年1月7日刑法修正施行後，刑法
      分則編所定罰金之貨幣單位為新臺幣」、「94年1月7日刑
      法修正時，刑法分則編未修正之條文定有罰金者，自94年
      1月7日刑法修正施行後，就其所定數額提高為30倍。但72
      年6月26日至94年1月7日新增或修正之條文，就其所定數
      額提高為3倍」，及刑法第33條第5款修正為：「主刑之種
      類如下：五、罰金：新臺幣1千元以上，以百元計算之」
      等規定，是依修正後之法律，刑法第354條所得科處之罰
      金刑最高為新臺幣1萬5千元、最低為新臺幣1千元；然依
      被告行為時之刑罰法律，即罰金罰鍰提高標準條例第1條
      前段規定之提高倍數10倍及刑法第33條第5款規定之罰金
      最低額1元計算，該罪之罰金刑最高為銀元5千元，最低額
      為銀元1元，若換算為新臺幣，最高額雖與新法同為新臺
      幣1萬5千元，然最低額僅為新臺幣3元。因此，比較上述
      修正前、後之刑罰法律，自以被告行為時關於科處罰金刑
      之法律較有利於被告。
（二）牽連犯：查被告行為後，94年1月7日修正公布之刑法，自
      95 年7月1日施行，修正後之刑法刪除第55條關於牽連犯
      之規定。本件被告所犯加重竊盜罪及毀損二罪，依修正前
      即行為時之規定，分別應從一重之加重竊盜罪處斷；依修
      正後之刑法既已刪除牽連犯之規定，則所犯上述各罪應依
      數罪併罰之規定分論併罰。比較新舊法之規定，適用行為
      時之法律較有利於被告，依刑法第2條第1項前段之規定，
      應適用行為時之法律，被告所犯上開2罪間，具有方法、
      目的之牽連關係，為牽連犯，適用修正前刑法第55條之規
      定，被告從一重論以加重竊盜罪。
（三）連續犯：刑法第56條連續犯之規定，業經刪除，被告所犯
      數罪應依修正後之數罪併罰之規定分論併罰，此刪除雖非
      犯罪構成要件之變更，但顯已影響行為人刑罰之法律效果
      ，自屬法律有變更，仍應比較新舊法之規定。經比較結果
      ，修正後之規定並非較有利於被告，應依修正前刑法第56
      條連續犯之規定論擬。
三、核被告丁○○所為係犯刑法第321條第1項第3款之攜帶兇器
    竊盜罪、第320條第1項竊盜罪、第354條之毀損罪。被告與
    成年男子「曾漢良」2人就附表編號1、3、4之攜帶兇器竊盜
    、毀損犯行，有犯意聯絡及行為分擔，為共同正犯。被告如
    附表編號1至4所示之3次加重竊盜及1次竊盜罪犯行，及附表
    編號3、4所示之毀損犯行，各時間密接且犯罪構成要件相同
    ，各顯係基於概括犯意所為，各為連續犯，應依刑法第56條
    之規定分別論以一連續攜帶兇器竊盜罪，及一連續毀損罪，
    並各依法加重其刑。至公訴人雖認為被告就附表編號1部分
    另涉犯刑法第354條之毀損罪，然刑法第354條毀損罪依第35
    7條規定乃屬告訴乃論之罪，然此部分未據被害人庚○○提
    出告訴，是公訴人認此部分與起訴部分之毀損罪具有連續犯
    之裁判上一罪關係，爰不另為不受理之諭知，附此敘明。而
    被告毀損玻璃目的乃為進入車內竊取財物，故連續毀損罪與
    連續加重竊盜罪間，具有方法、目的之牽連關係，應從一重
    之連續加重竊盜罪論斷。公訴人雖認被告就附表編號4部分
    除加重竊盜財物外，尚有因脫免逮捕而施強暴之準強盜行為
    ，惟經本院認定被告並無公訴人所指之準強盜行為而認定無
    罪（詳如後述），僅構成加重竊盜罪，此部分之加重竊盜犯
    行雖未經起訴，然與附表編號1至3之竊盜犯行有裁判上一罪
    之連續犯關係，本院自得一併審理，附此敘明。爰審酌被告
    處於青壯年之際，不思正當途徑獲取財物，多次敲破民眾車
    窗竊取車內財物，對於被害人財產上所造成之損害罪暨犯後
    坦承犯行等一切情狀，量處被告如主文第1項所示之刑。另
    扣案手電筒1把及螺絲起子1把係被告所有供犯竊盜所用，業
    據被告供承在卷，依修正後刑法第38條第1項第2款宣告沒收
    之。至被告供遂行竊盜犯行之刀子1把，因無證據證明屬被
    告所有，且業據被告供述已滅失在卷（見本院卷第68頁），
    爰不宣告沒收。
乙、無罪部分：
一、公訴意旨另以：被告丁○○於95年1月17日22時許，在新竹
    市○○路1001號湖山汽車旅館旁之停車場內，持客觀上足供
    兇器使用之螺絲起子1支，敲破壬○○停放該處之車號Q9-99
    30號自用小客車之左後車窗後侵入，持手電筒搜尋車內之財
    物，竊取Q9-9930號自用小客車內之現金新臺幣（下同）270
    元及皮包1只（內含國民身分證、駕駛執照、健保卡、全國
    加油站信用卡、合作金庫提款卡、京華城信用卡、臺灣銀行
    信用卡、匯豐銀行信用卡、郵局提款卡及大華技術學院學生
    證各1張）得手。正當丁○○繼續搜尋車內其他財物之際，
    為壬○○、友人乙○○、戊○○、甲○○發現。丁○○為防
    護贓物、脫免逮捕，竟當場推倒乙○○，並與壬○○發生扭
    打而施以強暴，致乙○○腰部受傷，壬○○右膝蓋受有傷害
    ，因認被告涉有刑法第329條、第321條第1項第3款之準強盜
    罪。
二、按犯罪事實應依證據認定，無證據不得推定其犯罪事實；又
    不能證明被告犯罪者，應諭知無罪之判決，刑事訴訟法第15
    4條、第301條第1項分別定有明文。又事實之認定，應憑證
    據，如未能發現相當證據，或證據不足以證明，自不能以推
    測或擬制之方法，為裁判基礎（最高法院40年台上字第86號
    判例參照）；且認定犯罪事實所憑之證據，雖不以直接證據
    為限，間接證據亦包括在內，然而無論直接證據或間接證據
    ，其為訴訟上之證明，須於通常一般之人均不致有所懷疑，
    而得確信其為真實之程度者，始得據為有罪之認定，倘其證
    明尚未達到此一程度，而有合理之懷疑存在而無從使事實審
    法院得有罪之確信時，即應由法院為諭知被告無罪之判決（
    最高法院76年台上字第4986號判例參照）。又按刑法第329
    條之準強盜罪以竊盜或搶奪，因防護贓物、脫免逮捕或湮滅
    罪證而當場施強暴脅迫為要件，以行為人主觀上有防護贓物
    、脫免逮捕或湮滅罪證之犯意及目的，客觀上有實施強暴脅
    迫為手段，始足當之，如欠缺此項手段、目的關係，即難以
    本罪相繩。
三、公訴人認被告涉有上開罪嫌，無非係以：（一）被告丁○○
    於警詢中、偵訊中之供述；（二）被害人壬○○、乙○○於
    警詢中指述；（三）證人戊○○於警詢陳證述；（四）贓證
    物品認領保管收據；（五）照片等為主要論據。
四、訊之被告丁○○固坦承於95年1月17日22時許，在新竹市○○路1001號湖山汽車旅館旁之停車場內，持照明工具手電筒
    1把、客觀上足供兇器使用之螺絲起子1支及刀子1把，敲破
    壬○○停放該處之車號Q9-9930號自用小客車之右後車窗後
    侵入，持手電筒搜尋車內之財物，竊取Q9-9930號自用小客
    車內之現金270元及皮包1只（內含國民身分證、駕駛執照、
    健保卡、全國加油站信用卡、合作金庫提款卡、京華城信用
    卡、臺灣銀行信用卡、匯豐銀行信用卡、郵局提款卡及大華
    技術學院學生證各1張）得手，然堅詞否認有何準強盜之犯
    行，辯稱：當天竊得現金及皮包後，發現有人回來並以遙控
    鎖打開車鎖，被告即打開右後車門衝出逃跑，並未注意乙○○站在右後車門旁，並不知道打開右後車門時撞及乙○○，
    而壬○○由後追逐被告，其後2人跌倒，被告遭壬○○壓制
    在地，並遭壬○○毆打，被告並無毆打壬○○之行為，並未
    對壬○○、乙○○等人施以強暴行為等語。經查：
（一）被告對於上開竊取壬○○車內現金及皮包1只之犯行已坦
      承不諱，核與被害人壬○○之指訴情節相符，被告此竊盜
      部分犯行至堪認定，如前所述，併此敘明。
（二）再就被告是否因為防護得手之現金及皮包及脫免逮捕離去
      現場，而對乙○○及壬○○施以強暴之情形：
   1、就被告是否有對被害人乙○○施以強暴行為部分：
      經逐一比對在場之三位證人即證人乙○○、壬○○及甲○○三位於本院審理中證述如下：
    證人即被害人乙○○於本院審理中證述：「壬○○車子停
      在停車場，停車場沒有燈光很暗，壬○○當時在跟他的經
      理甲○○講話，我跟壬○○拿車鑰匙，我先用遙控鎖開車
      門，還沒去開門，我本來要開副駕駛座的門，但還沒開的
      時候發現壬○○車子的後座好像有人，我就去開他右後車
      門，門要開時，還沒完全開，被告推門，我剛好在門邊，
      門撞到我，我就摔倒在地上，我就尖叫，壬○○、我、甲○○三人就開始追被告，我在後面，離他們有一小段距離
      ，好像有人騎機車幫我們，壬○○先追到被告，我看到壬○○在前面已經跌倒，撞到他，他們在扭打。」、「（問
      ：你被被告用車門推倒在地，有無受傷？）（答：有，腰
      部受傷）」、「（問：妳從哪邊的車窗玻璃看到有人影？
      ）（答：車的後擋風玻璃。）」、「（問：妳為何要去開
      右後方的車門？）（答：因為我覺得他車上有人很奇怪，
      車上為何有人。）」等語（見本院卷50-53頁）。
    證人即被害人壬○○於本院審理中證述：「當天我吃完尾
      牙返回停車場，我跟乙○○、甲○○三人去停車場，我要
      開車回家，我還沒坐進車子，聽到乙○○大叫一聲，看到
      被告從我車子右後方跑出去，我就去追他，追到他跌倒，
      我也跌倒，發生拉扯，警察就趕到了。」、「（問：你當
      時要去開你的車子時，乙○○要去開哪一邊車門？）（答
      ：我要去開駕駛座的門，她要去開副駕駛座的車門。）」
      、「（問：你聽到乙○○大叫，你馬上看向乙○○，她當
      時是站著還是坐著？）（答：很驚恐的站著。）」、「（
      問：你有無看到乙○○被被告推倒？）（答：當時我看到
      車門往旁邊開，我沒有看到被告推倒她。）」、「（問：
      你說乙○○是要開副駕駛座車門，但是你說被告是從右後
      車門逃跑，他們兩人要開的門不同？）（答：不同的車門
      。）」、「（問：他們開不同車門，為何被告會撞到乙○○？）（答：乙○○站在車門旁。）」、「（問：你有無
      看到乙○○被被告用車門撞到的情形？）（答：無。）」
      等語（見本院卷第39-49頁）。
    證人甲○○於本院審理中證述：「壬○○他女友，要上車
      時，從車右後車門跑出一人，壬○○去追那個人。」、「
      （問：妳說壬○○車子右後車門跑出一人，妳有無看到那
      個人推車門？）（答：有。壬○○女友還沒上車，開車門
      ，他就推門出來，往青草湖派出所方向跑。）」、「（問
      ：那個人推門出來時，有無撞到任何人？）（答：無。）
      」、「（問：依據乙○○警詢筆錄供稱，有遭被告開車門
      推倒倒地，為何妳說那個人推門沒有撞到人？）（答：我
      看到的是沒有撞到人，壬○○女友準備要上車，那個人開
      車門趕快跑出來，我有聽到壬○○女友叫一聲。）」、「
      （問：壬○○、他女友準備要上車時，妳人在何處？）（
      答：我站在車尾巴，距離他們2公尺，當時壬○○要去開
      駕駛座車門，壬○○女友要開副駕駛座車門，我當時要送
      他們。）」、「（問：妳聽到壬○○女友叫一聲，她有無
      跌倒？）（答：我看到是沒有。）」、「（問：壬○○的
      女友當時要打開副駕駛座車門，有人從壬○○車子右後車
      門跑出來，所以壬○○女友要開的車門不是那個人跑出來
      的那個門？）（答：壬○○女友當時還沒走到副駕駛座車
      門的位置，她當時比較接近右後車門的位置。）」、「（
      問：實際上壬○○女友當時還沒打開副駕駛座旁的車門？
      ）（答：還沒。）」、「（問：妳當時站在壬○○車子後
      方時，在還沒聽到尖叫聲前，妳有無發現他車內有人？）
      （答：無。我們在車後方講話約2-3分，我在問壬○○車
      子是哪一部車，他指給我看。）」、「（問：壬○○指給
      妳看車子時，妳有無看到裡面有人影？）（答：無，看不
      出來。）」等語（見本院卷54-60頁）。
    經逐一比對前述在場之3位證人之證述得見，雖證人乙○○證述被告開車門推倒她，她並因此尖叫一聲，然現場目
      睹全部過程之證人壬○○及甲○○證述一致，均證述當時
      被告推開車門時，證人乙○○並未跌倒，且聽到證人乙○○尖叫時，證人乙○○當時乃站立著，並未跌倒，是證人
      壬○○、甲○○此一部份之證述顯與證人乙○○證述不一
      ，而依據當時證人甲○○（距車尾2公尺處）及壬○○（
      位於要開駕駛座門旁）均位在自小客車旁近處，且並無障
      礙物阻擋證人2人之視線，是證人2人所見應無誤認之可能
      ，況證人壬○○為證人乙○○之男友，若非當時被告確無
      推倒證人乙○○之情事，否則怎有為有利被告之證詞之理
      ，再者，反觀證人乙○○可能因此一臨時性突發狀況，且
      近距離接近被告，因而一時驚恐，故對於己身所經歷之事
      件有所記憶不清，況本件雖證人乙○○稱腰部受有傷害，
      然卷內並查無與該部分證述相符之診斷證明書，因而就被
      告有對於證人乙○○為強暴行為部分，除證人乙○○於本
      院審理中具有瑕疵之證述外，並無其他證人或書證、物證
      佐證之，尚難僅以證人乙○○之證述即認定被告有對證人
      乙○○施以強暴行為。
   2、就被告是否有對被害人壬○○施以強暴行為：
    證人即被害人壬○○於本院審理中證述：「（問：你追到
      他跌倒，你也跌倒狀況為何？）（答：因為追被告的路段
      是下坡，我在後面追被告，已經追到他了，我抓住被告的
      背後的衣服，因為當時下坡路段速度又很快，抓住被告後
      面衣服時，我們兩人一起跌倒。）」、「（問：你剛稱，
      你們雙方拉扯過程為何？）（答：跌倒後，我壓住被告，
      被告要掙脫，我們就抱在一起，我從後面雙手環抱住被告
      ，被告一直掙扎，用兩隻手一直掙脫我抱住他的雙手，我
      有打被告一拳，警察就來了，他沒有還手。）」、「當天
      被告用手、身體一直掙扎，想要掙脫，被告轉身面向我用
      手推我的上半身。」、「右膝蓋受傷，是我抓住被告時，
      跟被告一起跌倒時受傷的。」、「我去追被告時，還不確
      定他已經偷東西，只是覺得有人從我車子裡面跑出去我要
      去追。」、「（問：直到警察來為止，被告有無完全掙脫
      過你的壓制？）（答：應該沒有。）」、「（問：被告除
      了掙扎的行為，有無用拳頭打你的動作，還是只是推想要
      離開？）（答：他有揮手，沒有用拳頭打我的臉或身體。
      ）」等語（見本院卷第40-49頁）。
    證人乙○○「（問：扭打過程為何你有無看到？）（答：
      前半段有看到，我看到被告、壬○○扭打，一直打來打去
      。）」、（問：妳當時走到車旁邊時，妳有無發生右後車
      門的狀況？）（答：當時沒有，是警察來時才知道後車門
      有一邊的車門被打破，我不確定是哪一邊，時間太久了。
      ）」、「（問：壬○○追被告時有跌倒，是兩人一起跌倒
      還是誰先跌倒？）（答：我只有看到壬○○跌倒，我距離
      他們一段距離。）」、「（問：妳看到壬○○、被告扭打
      時，妳有無站在旁邊看？）（答：不記得。）」、「（問
      妳剛所述的扭打是如何扭打？）（答：我離他們有一段距
      離，我看到壬○○拉住被告衣服，被告的雙手一直在揮，
      壬○○的一隻手拉住被告衣服，另外一隻手在擋被告的手
      。）」、「（問：妳有無看到被告出拳打壬○○身體的哪
      一部位？）（答：不記得。）」、「（問：妳當時看到被
      告時，被告手上有無帶武器或工具？）（答：不記得。）
      」、「（問：妳看到壬○○抓住被告上衣，被告手一直揮
      動時，手上有無拿工具？）（答：好像沒有。）」等語（
      見本院卷第49-53頁）。
    證人甲○○於本院審理中證述：「壬○○追到那個人，追
      到後，我打電話報警，警察3分鐘過來。」、「（問）壬○○追到那個人後，兩人發生何事妳有無看到？）（答：
      我看到壬○○抓住他。）」、「（問：妳看到除了壬○○
      抓住他外，兩人有無肢體上接觸？）（答：無。）」、「
      （問：壬○○追被告時，他們有無跌倒？）（答：我沒有
      看到，因為他們跑在前面，我在後面，我看到時，壬○○
      已經把那個人壓在地上。）」、「（問：是否被告、壬○○都在地上？）（答：壬○○壓制住被告，當時有一個轉
      彎，我看到時，壬○○已經壓制被告。）」、「（問：乙○○跑在妳前面或後面？）（答：在我後面。）」、「（
      問：乙○○與妳距離多遠？）（答：壓制住時，乙○○沒
      有到壬○○壓制被告的現場。）」、「（問：妳有無走到
      壬○○壓住被告的旁邊？）（答：有，我打電話報警。）
      」、「（問：壓制住後妳才報警？）（答：是。）」、「
      （問：壓制住被告時，到警察來之前，被告有無打壬○○
      ？）（答：無。）」、「（問：被告有無要掙脫的行為？
      ）（答：有一點點。）」、「（問：被告是否一直被壓制
      在地上？）（答：是。）」、「（問：從壬○○車子跑出
      來的人是否為在庭被告？）（答：是。壬○○壓住被告時
      ，我有比較清楚看到這個人，我在派出所也有看到，他當
      天穿黑色衣服。）」、「（問：依據妳估計，從被告跑出
      壬○○車子直到壬○○壓制住被告，中間約經過多少距離
      ？）（答：約150公尺，是下坡路段。）」、「（問：壬○○如何壓制被告？）（答：當時被告蹲在地上，壬○○
      彎腰用雙手壓住被告上半身。）」、「（問：妳當時有無
      看到被告雙手攜帶工具或武器？）（答：無，空手。）」
      、「（問：妳是否記得壬○○壓住被告時，妳距離他們多
      遠？）（答：我在旁邊。）」、「（問：壬○○去追時，
      妳也去追，妳落後壬○○多遠？）（答：我現在坐的位置
      到法庭角落柱子的距離，但是因為壬○○抓住被告位置是
      轉彎，所以被告被抓住前，有一小段我沒有看到，後來等
      我看到時，壬○○已經壓住被告了。）等語（見本院卷第
      54-60頁），而證人甲○○所證述之該段距離經本院當庭
      測量後約580公分，亦載明於審理筆錄內。
    綜合證人3人之證述得見，當時被告由壬○○車內逃出後
      ，證人3 人追逐被告依序為壬○○、甲○○及乙○○，且
      據證人甲○○證述，當其看到之際證人壬○○已將被告壓
      制住在地上，而當時證人乙○○還在後面尚未到達該壓制
      的現場，故就此一部份追逐及壓制被告之過程細節應以親
      身經歷之證人壬○○及隨後趕至近距離接觸之證人甲○○
      之證述較為明確，而就如何追逐到被告以及壓制住被告部
      分更應以親身經歷之證人壬○○證述為主要依據，而綜合
      證人壬○○證述為：因為追被告的路段是下坡，我在後面
      追被告，已經追到他了，我抓住被告的背後的衣服，因為
      當時下坡路段速度又很快，抓住被告後面衣服時，我們兩
      人一起跌倒，跌倒後，我壓住被告，被告要掙脫，我們就
      抱在一起，我從後面雙手環抱住被告，被告一直掙扎，用
      兩隻手一直掙脫我抱住他的雙手，我有打被告一拳，警察
      就來了，他沒有還手，我右膝蓋受傷，是我抓住被告時，
      跟被告一起跌倒時受傷的，直到警察來為止，被告有沒有
      完全掙脫過我的壓制，被告除了掙扎的行為，還有揮手，
      但沒有用拳頭打我的臉或身體等語，是由證人壬○○證述
      得見被告於整個被追逐之過程中，均處於被動狀態，亦即
      被告竊得物品後，首先被證人壬○○由後方追逐，當證人
      壬○○抓住被告之際，2人一起跌倒，跌倒後，被告始終
      處於被證人壬○○壓制住之狀態，且被告於被壓制過程中
      亦未用拳頭打證人壬○○之身體或臉，而證人壬○○膝蓋
      之傷勢乃因追逐被告時，一起跌倒時所受之傷勢，是被告
      於整個被追逐及壓制過程並未對於證人壬○○為何強暴行
      為，且證人壬○○所受傷亦非被告所為，是證人壬○○所
      述並無不利被告之處，而卷內亦查無任何被告為防護贓物
      、脫免逮捕對證人壬○○為強暴行為之證據。
   3、另公訴人雖提出贓物認領保管單及照片等書證，然經比對
      證人壬○○、乙○○及甲○○3人證述無法認定被告有準
      強盜之犯行，故此二項書證僅得供為被告涉犯附表編號4
      之加重竊盜罪之佐證，而非供為被告觸犯準強盜罪之佐證
      ，附此敘明。
   4、被告既未因防護得手之現金及皮包及脫免逮捕而為離去現
      場，而對被害人壬○○及乙○○使用強暴之主觀犯意及客
      觀行為手段，揆諸前揭最高法院判決意旨，要難以刑法第
      329條之準強盜罪相繩。公訴人認被告係犯準強盜罪，尚
      有未合。綜上所述，本件既無積極證據證明被告有何公訴
      人所指之準強盜犯行，公訴人所本之上開論據，在經驗科
      學及論理法則上尚堪存疑，而難以採為對被告不利之認定
      。此外，復查無其他積極證據，或其他客觀之方法足以排
      除此項合理之可疑，揆諸首開說明，被告被訴準強盜部分
      不能證明，公訴人認本件準強盜與起訴之前揭加重竊盜罪
      部分為數罪，應分論併罰，自應為被告無罪之諭知。
丙、至併案部分之犯罪事實（台灣板橋地方法院檢察署95年度偵
    字第13081號）：丁○○意圖為自己不法所有之概括犯意，
    夥同「阿奇」、「阿亮」之成年男子，連續於民國94年9月
    25日凌晨1時許，在台北縣三重市○○路○段136巷17弄旁停
    車場內，趁四下無人之際，由「阿奇」、「阿亮」負責把風
    ，由丁○○持具客觀危險性，足以危害人之生命、身體安全
    ，可供兇器使用之鐵塊1塊，敲破黃珈銘停放於該處之車號
    2195-FJ自用小客車左後車窗後，進入該車內，竊取放置在
    車上之玉珮1塊、回數票90張及集郵票數張得手，又承前竊
    盜之犯意，於94年10月28日11時許，在台北縣三重市○○街
    57號前，趁四下無人之際，以相同手法，竊取陳正璋停放於
    該處之車號109-CR號營業用小課車內之現金約3000元得手。
    然此一部份之犯罪事實業據台灣板橋地方法院於95年12月14
    日以95年度易字第818號判處有期徒刑10月，並於96年1月8
    日確定，此有台灣板橋地方法院95年度易字第818號刑事判
    決1紙在卷可稽，故此一部份應予退回檢察官另行處理，並
    此敘明。
據上論斷，應依刑事訴訟法第299條第1項前段、第301條第1項、
刑法第2條第1項前段、修正後刑法第28條、修正前第55條、修正
前第56條、第321條第1項第3款、第354條、修正後第38條第1項
第2款，刑法施行法第1條之1第1項，判決如主文。
本案經檢察官陳榮林到庭執行職務
中　　華　　民　　國　　96　　年　　3 　　月　　3 　　日
                  刑事第一庭審判長法　官　賴淑敏
                                  法  官  黃美文
                                  法  官  李毓華
以上正本證明與原本無異。
如不服本判決應於收受本判決後十日內向本院提出上訴書狀，其
未敘述上訴理由者，並得於提起上訴後十日內向本院補提理由書
狀( 均須按他造當事人之人數附繕本 )「切勿逕送上級法院」。
中　　華　　民　　國　　96　　年　　3 　　月　　3 　　日
                                  書記官  李佩真
附錄本案論罪科刑法條：
中華民國刑法第321條第1項第3款
犯竊盜罪而有左列情形之一者，處 6 月以上、 5 年以下有期徒
刑：
三  攜帶兇器而犯之者。
中華民國刑法第354條
毀棄、損壞前二條以外之他人之物或致令不堪用，足以生損害於
公眾或他人者，處2年以下有期徒刑、拘役或5百元以下罰金。
附表：
┌──┬────┬────┬────┬───┬─────┬────┬───┐
│編號│犯罪時間│犯罪地點│犯罪方式│被害人│所得財物　│所犯法條│備  註│
│    │        │        │        │      │          │及罪名  │      │
├──┼────┼────┼────┼───┼─────┼────┼───┤
│    │95年1月1│新竹市明│由「曾漢│庚○○│長壽牌香菸│刑法第32│95年度│
│1   │4日或15 │湖路604 │良」持張│      │數包及現金│1條第1項│偵字第│
│    │日某時  │巷1弄1號│吉男所有│      │約1、200元│第3款   │563 號│
│    │        │停車場內│客觀上足│      │          │        │      │
│    │        │        │供兇器所│      │          │        │      │
│    │        │        │用之扣案│      │          │        │      │
│    │        │        │螺絲起子│      │          │        │      │
│    │        │        │1把，敲 │      │          │        │      │
│    │        │        │破車號7p│      │          │        │      │
│    │        │        │-9010號 │      │          │        │      │
│    │        │        │客貨箱型│      │          │        │      │
│    │        │        │車車窗後│      │          │        │      │
│    │        │        │（毀損部│      │          │        │      │
│    │        │        │分未據告│      │          │        │      │
│    │        │        │訴），由│      │          │        │      │
│    │        │        │丁○○進│      │          │        │      │
│    │        │        │入車內竊│      │          │        │      │
│    │        │        │取之。  │      │          │        │      │
│    │        │        │        │      │          │        │      │
├──┼────┼────┼────┼───┼─────┼────┼───┤
│2   │95年1月 │新竹市明│丁○○1 │辛○○│motorola手│刑法第32│起訴案│
│    │16日下午│湖路644 │人徒手竊│己○○│機1支（陳 │0條第1項│號：95│
│    │4時許   │巷1號旁 │取手機得│      │泉勝所有）│        │年度偵│
│    │        │工地內  │手      │      │、nokia手 │        │字第56│
│    │        │        │        │      │機1支（劉 │        │3 號  │
│    │        │        │        │      │燕霖所有）│        │      │
│    │        │        │        │      │          │        │      │
│    │        │        │        │      │          │        │      │
├──┼────┼────┼────┼───┼─────┼────┼───┤
│3   │95年1月 │新竹市明│由「曾漢│戊○○│大衛杜夫牌│刑法第32│起訴案│
│    │17日22時│湖路1001│良」持張│      │香菸1包及 │1條第1項│號：95│
│    │許      │號湖山汽│吉男所有│      │名片2張。 │第3款及 │年度偵│
│    │        │車旅館旁│之扣案手│      │          │第354條 │字第56│
│    │        │停車場內│電筒1支 │      │          │。      │3 號  │
│    │        │        │照明，及│      │          │        │      │
│    │        │        │客觀上可│      │          │        │      │
│    │        │        │為兇器之│      │          │        │      │
│    │        │        │扣案螺絲│      │          │        │      │
│    │        │        │起子1支 │      │          │        │      │
│    │        │        │及未扣案│      │          │        │      │
│    │        │        │（已滅失│      │          │        │      │
│    │        │        │）之刀子│      │          │        │      │
│    │        │        │1把敲破 │      │          │        │      │
│    │        │        │車號6761│      │          │        │      │
│    │        │        │-ky自小 │      │          │        │      │
│    │        │        │客車車窗│      │          │        │      │
│    │        │        │玻璃後，│      │          │        │      │
│    │        │        │進入車內│      │          │        │      │
│    │        │        │竊取，由│      │          │        │      │
│    │        │        │丁○○在│      │          │        │      │
│    │        │        │旁把風，│      │          │        │      │
│    │        │        │而竊取得│      │          │        │      │
│    │        │        │手。    │      │          │        │      │
├──┼────┼────┼────┼───┼─────┼────┼───┤
│4   │95年1月 │同上    │由丁○○│壬○○│現金270元 │刑法第32│起訴案│
│    │17日22時│        │持其所有│      │及皮包1只 │1條第1項│號：95│
│    │許      │        │之扣案手│      │（含國民分│第3款及 │年度偵│
│    │        │        │電筒1支 │      │證、駕駛執│第354條 │字第56│
│    │        │        │照明，及│      │照、健保卡│。      │3 號  │
│    │        │        │持客觀上│      │、全國加油│        │      │
│    │        │        │可為兇器│      │站信用卡、│        │      │
│    │        │        │之扣案螺│      │合作金庫提│        │      │
│    │        │        │絲起子1 │      │款卡、京華│        │      │
│    │        │        │把及未扣│      │城信用卡、│        │      │
│    │        │        │案（已滅│      │台灣銀行信│        │      │
│    │        │        │失）之刀│      │用卡、匯豐│        │      │
│    │        │        │子1把敲 │      │銀行信用卡│        │      │
│    │        │        │破Q9-993│      │、郵局提款│        │      │
│    │        │        │0號自小 │      │卡極大華技│        │      │
│    │        │        │客車車窗│      │術學院學生│        │      │
│    │        │        │玻璃，由│      │證各1張） │        │      │
│    │        │        │「曾漢良│      │          │        │      │
│    │        │        │」在旁把│      │          │        │      │
│    │        │        │風，由張│      │          │        │      │
│    │        │        │吉男進入│      │          │        │      │
│    │        │        │車內竊取│      │          │        │      │
│    │        │        │現金270 │      │          │        │      │
│    │        │        │元及皮包│      │          │        │      │
│    │        │        │得手。  │      │          │        │      │
└──┴────┴────┴────┴───┴─────┴────┴───┘
